臺灣彰化地方法院刑事判決　　　　　　　　　　　　九十三年度訴字第一七四三號
　　公　訴　人　臺灣彰化地方法院檢察署檢察官
　　被　　　告　乙○○
右列被告因違反毒品危害防制條例案件，經檢察官提起公訴（九十三年度毒偵字第三
九三四號、第三九七０號），本院認有刑事訴訟法第二百七十三條之一第一項之情形
，而改依簡式審判程序判決如左：
    主  文
乙○○連續施用第一級毒品，累犯，處有期徒刑捌月，扣案之海洛因壹包（驗餘淨重
零點零伍公克）沒收銷燬之；扣案之注射針筒貳支、斜口塑膠吸管貳支及靜脈注射膠
管壹條，均沒收之。
    事  實
一、乙○○曾於民國（下同）八十九年間因違反槍砲彈藥刀械管制條例案件，經臺灣
    臺中地方法院以八十九年度訴字第二０二五號判決判處有期徒刑四月、二年八月
    ，應執行有期徒刑二年十月確定，送監執行後，於九十二年二月六日假釋出獄付
    保護管束，迄九十三年三月二十四日假釋期滿，未經撤銷其假釋，而視為業已執
    行完畢。又其前曾於八十九年間因施用毒品案件，經臺灣臺中地方法院以八十九
    年度毒聲字第四三三七號裁定送觀察、勒戒後，認有繼續施用毒品之傾向，經檢
    察官聲請，由臺灣臺中地方法院以八十九年度毒聲字第四八五八號裁定移送戒治
    處所施予強制戒治一年，自八十九年九月五日起送臺灣臺中戒治所施以強制戒治
    滿三月後，其成效經評定合格，無繼續戒治必要，經臺灣臺中地方法院以九十年
    度毒聲字第一八三號裁定停止戒治，所餘戒治期間付保護管束，迄九十年八月八
    日保護管束期滿，未經撤銷其停止戒治，而視為業已執行期滿，並由臺灣臺中地
    方法院檢察署檢察官於九十年九月四日，以九十年度戒毒偵字第四二七號為不起
    訴處分確定。詎其仍不知悔改，於前開強制戒治執行完畢釋放後五年內，復基於
    施用第一級毒品海洛因之概括犯意，自九十三年三月中旬起至同年十月二十日上
    午八時許止，在其位於彰化縣員林鎮○○里○○路○段二十巷八號之住處及其位
    於彰化縣員林鎮○○里○○路七四之四十八號之居所等處，以將第一級毒品海洛
    因摻水置放於注射針筒中，注射於手臂之方式，連續施用第一級毒品海洛因多次
    ，平均約一星期施用一次。嗣先於九十三年七月八日中午十二時許，在其上開居
    所內，為警搜索查獲；復於九十三年十月二十日中午十二時許，在其上開住處內
    ，為警查獲，並扣得第一級毒品海洛因一包（驗餘淨重０點０五公克），及其所
    有，已供其施用毒品所用之注射針筒二支、斜口塑膠吸管二支與靜脈注射膠管一
    條。
二、案經彰化縣警察局及彰化縣警察局員林分局報請臺灣彰化地方法院檢察署檢察官
    偵查起訴，本院認有刑事訴訟法第二百七十三條之一第一項之情形，而改依簡式
    審判程序審理。
    理  由
一、按除被告所犯為死刑、無期徒刑、最輕本刑為三年以上有期徒刑之罪或高等法院
    管轄第一審案件者外，於刑事訴訟法第二百七十三條第一項程序進行中，被告先
    就被訴事實為有罪之陳述時，審判長得告知被告簡式審判程序之旨，並聽取當事
    人、代理人、辯護人及輔佐人之意見後，裁定進行簡式審判程序；除簡式審判程
    序及簡易程序案件外，第一審應行合議審判，刑事訴訟法第二百七十三條之一第
    一項、第二百八十四條之一分別定有明文。本件被告乙○○所犯係死刑、無期徒
    刑、最輕本刑為三年以上有期徒刑之罪或高等法院管轄第一審案件以外之罪，並
    於本院行準備程序時就被訴事實為有罪之陳述，經審判長告知被告簡式審判程序
    之旨，並聽取公訴人及被告之意見後，本院合議庭依前揭規定，經評議結果，裁
    定改由受命法官獨任行簡式審判程序，先予敘明。
二、右揭事實，業據被告乙○○迭於偵訊中及本院行準備程序與審理時均坦承不諱，
    且其先後於九十三年七月八日及同年十月二十日為警查獲時所採取之尿液，經送
    鑑驗結果，確均呈嗎啡陽性反應，此有彰化縣警察局委託檢驗尿液代號與真實姓
    名對照認證單、彰化縣警察局員林分局委託檢驗尿液代號與真實姓名對照認證單
    、彰化縣衛生局九十三年七月十九日煙檢字第九三二一四七號、九十三年十一月
    一日煙檢字第九三三六七三號煙毒尿液檢驗成績書各一紙附卷可稽，而扣案之白
    色粉末一包，經送鑑驗結果確係海洛因成分（驗餘淨重０點０五公克），此有法
    務部調查局調科壹字第一四００一０八五一號鑑定通知書一紙在卷足憑，此外，
    復有扣案之注射針筒二支、斜口塑膠吸管二支及靜脈注射膠管一條可資佐證；參
    以施用第一級毒品海洛因具有成癮性，而被告前又已有施用毒品之犯行，有其前
    案紀錄可憑，且經觀察勒戒、強制戒治後，仍再次施用第一級毒品，被告顯有難
    以戒斷，且已成癮之情事，故雖被告於九十三年七月八日及同年十月二十日為警
    查獲前三日以外之施用毒品犯行未經採尿鑑驗，然依前開說明，亦應認被告之自
    白確與事實相符，洵堪採信。再查，被告曾於八十九年間因施用毒品案件，經臺
    灣臺中地方法院以八十九年度毒聲字第四三三七號裁定送觀察、勒戒後，認有繼
    續施用毒品之傾向，經檢察官聲請，由臺灣臺中地方法院以八十九年度毒聲字第
    四八五八號裁定移送戒治處所施予強制戒治一年，自八十九年九月五日起送臺灣
    臺中戒治所施以強制戒治滿三月後，其成效經評定合格，無繼續戒治必要，經臺
    灣臺中地方法院以九十年度毒聲字第一八三號裁定停止戒治，所餘戒治期間付保
    護管束，迄九十年八月八日保護管束期滿，未經撤銷其停止戒治，而視為業已執
    行期滿，並由臺灣臺中地方法院檢察署檢察官於九十年九月四日，以九十年度戒
    毒偵字第四二七號為不起訴處分確定等情，有該不起訴處分書、臺灣高等法院被
    告全國前案紀錄表及臺灣彰化地方法院檢察署刑案資料查註紀錄表在卷足憑，被
    告顯係於受強制戒治執行完畢釋放後，五年內再犯毒品危害防制條例第十條第一
    項之罪，依同條例第二十三條第二項規定，應依法論科。綜上所述，本件犯罪事
    證明確，被告前開犯行洵堪認定。
三、核被告所為，係犯毒品危害防制條例第十條第一項之施用第一級毒品罪。被告為
    施用毒品持有第一級毒品，其持有之低度行為應為施用之高度行為所吸收，不另
    論罪。被告先後多次施用第一級毒品海洛因之犯行，時間緊接，所犯又係構成要
    件相同之罪，顯係基於概括犯意反覆為之，為連續犯，應依刑法第五十六條規定
    ，以一罪論，並加重其刑。再查被告曾於八十九年間因違反槍砲彈藥刀械管制條
    例案件，經臺灣臺中地方法院以八十九年度訴字第二０二五號判決判處有期徒刑
    四月、二年八月，應執行有期徒刑二年十月確定，送監執行後，於九十二年二月
    六日假釋出獄付保護管束，迄九十三年三月二十四日假釋期滿，未經撤銷其假釋
    ，而視為業已執行完畢等情，有臺灣彰化地方法院檢察署刑案資料查註紀錄表及
    臺灣高等法院被告全國前案紀錄表各一份附卷可稽，被告於受有期徒刑之執行完
    畢後，五年內再犯有期徒刑以上之罪，為累犯，應依刑法第四十七條規定，加重
    其刑，並依法遞加重之。爰審酌被告前曾有施用毒品罪行，經送觀察勒戒、強制
    戒治後，猶不知悔改，再施用毒品不輟，不僅戕害自身健康，更辜負國家將之視
    為病人，並施以長時間之戒治處遇之苦心，惟其對他人權益之侵害仍屬有限，於
    本院行準備程序與審理時均已坦承犯行，暨其犯罪動機、目的、手段、施用之次
    數、期間及其智識程度、生活狀況等一切情狀，量處如主文所示之刑。扣案之海
    洛因一包（驗餘淨重０點０五公克），係屬第一級毒品，爰依毒品危害防制條例
    第十八條第一項前段規定，沒收銷燬之。另扣案之注射針筒二支、斜口塑膠吸管
    二支及靜脈注射膠管一條，係被告所有，且已供其施用毒品犯罪所用之物，業據
    其陳明在卷，爰依刑法第三十八條第一項第二款規定，併予宣告沒收。
據上論斷，應依刑事訴訟法第二百七十三條之一第一項、第二百九十九條第一項前段
，毒品危害防制條例第十條第一項、第二十三條第二項、第十八條第一項前段，刑法
第十一條、第五十六條、第四十七條、第三十八條第一項第二款，判決如主文。
本案經檢察官甲○○到庭執行職務。
中      華      民      國    九十四    年      四      月    二十五    日
                              臺灣彰化地方法院刑事第一庭
                                   法      官  簡  璽  容
右正本證明與原本無異。
如不服本判決，應於判決送達後十日內向本院提出上訴狀( 須附繕本 )。
                                   法院書記官  王  惠  嬌
中      華      民      國    九十四    年      四      月    二十八    日
毒品危害防制條例第十條第一項
施用第一級毒品者，處六月以上五年以下有期徒刑。
